臺灣宜蘭地方法院交通法庭裁定　　　　　　　　　　九十三年度交聲字第一三三號
　　移
　　異　議　人　　甲○○
右列受處分人因違反道路交通管理處罰條例案件，對於交通部公路總局臺北監理所宜
蘭監理站中華民國九十三年九月十五日所為處分 (原處分案號：宜監字第裁四三—四
三Ｑ00000000號）聲明異議，本院裁定如左：
        主  文
異議駁回。
        理  由
一、按汽車駕駛人於行駛道路時，使用手持式行動電話進行撥接或通話者，處新臺幣
    （下同）三千元罰鍰，道路交通管理處罰條例第三十一條之一第一項定有明文。
二、本件受處分人即異議人甲○○於民國九十三年八月十七日下午三時二十分許，駕
    駛Ｕ五—四六二一號自用小客車，行經宜蘭縣羅東鎮○○路「臺汽客運公司」前
    時，因使用行動電話通話，為宜蘭縣警察局羅東分局員警沈增誠發現，以其行為
    違反道路交通管理處罰條例第三十一條之一第一項之規定掣單舉發。嗣因受處分
    人依限到案向原處分機關提出申訴，原處分機關請舉發單位調查結果，仍認受處
    分人確有前揭違規行為，原處分機關即於九十三年九月十五日道路交通管理處罰
    條例第三十一條之一第一項之規定，裁處三千元罰鍰之處分。
三、訊據受處分人即異議人甲○○固不否認其駕駛車牌Ｕ五—四六二一號自用小客車
    於前揭時地為警舉發之事實，惟辯稱略以：當時伊駕車在那裡等紅綠燈，當時很
    熱，伊就拿四方形的統一紅茶鋁箔包起來喝，綠燈時啟動，剛到臺汽客運門口，
    員警就把伊攔下說伊打行動電話，但伊否認，並表示伊當時是在喝飲料，伊最初
    申訴時，有檢附通聯紀錄給監理站，伊並沒有一邊開車，一邊打行動電話云云。
四、經查：右揭事實，業據證人沈增誠於本院調查中結證稱：「當時我們有二人一起
    執勤，另一人是巡佐王建福，異議人（即受處分人）是綠燈起步，我們確實看到
    異議人左手拿行動電話，正在駕駛車輛，我攔下以後，對異議人說『小姐，你這
    樣講電話開車很危險』，異議人（即受處分人）當時並沒有說他在喝飲料，他是
    說她女兒打電話給他，有急事」、「我確實有看到，而且一般喝飲料是把飲料放
    在口部下方，而且會使用吸管，與使用行動電話的時候要把手放在耳朵附近的姿
    勢不同，我們可以明顯辨別異議人（即受處分人）是在講電話，而不是在喝飲料
    」等語（見本院九十三年十月十四日訊問筆錄）。雖受處分人於先前申訴時檢附
    其所稱當時使用之0000000000號行動電話通聯紀錄，證明該行動電話
    於當日下午三時二十分許，並無通話紀錄，此有通聯紀錄一紙存卷可參。然衡諸
    常情，一般人並非均僅使用一支行動電話，縱受處分人提出之行動電話通聯紀錄
    於該段時間內未有通話紀錄，仍無法證明其當時確係持用該行動電話，亦非即可
    證明其未於前揭時地駕駛車輛時使用其他行動電話通話或撥接。按證人沈增誠為
    原處分機關認定受處分人有前開違規行為之原證人，其到庭以言詞供述本件訴訟
    上之待證分人確有上開違規行為之心證，且於本件卷存證據資料內並無任何積極
    證據足以證明證人沈增誠上開供述係屬虛偽，亦無有足以令人顯信其供述為不可
    採之品性證據或前科證據存在，本院自不得僅以證人沈增誠為本件開單告發受處
    分人之員警而全盤抹煞其在訴訟上所具有之原證人資格。況交通警察掣單舉發違
    反道路交通管理處罰條例所列之違規事實，本質上為行政處分，係公務員基於職
    務上之權力，依法就特定之具體事件所為之具公法上效果之單方面行政行為，基
    於公務員為公法上行為具有公信力之原則，該行政行為當可被推定為真正，其據
    以依法處分之事實認定亦為正確無誤，而受處分人仍無法提出具體證據證明並未
    於駕駛車輛時使用行動電話，則其空言否認前揭違規行為，不足採信。是本件受
    處分人駕駛車輛時使用行動電話通話之行為，洵堪認定。從而，原處分機關依道
    路交通管理處罰條例第三十一條之一第一項之規定，裁處三千元罰鍰，核無違誤
    。綜上所述，本件聲明異議為無理由，應予駁回。
據上論斷，應依道路交通案件處理辦法第十九條，裁定如主文。
中　　　華　　　民　　　國　　九十三　　年　　 十一 　　月　　　四　　　日
                                    臺灣宜蘭地方法院交通法庭
                                        法  官  郭  顏  毓
右正本證明與原本無異。
如不服本裁定，應於裁定送達後五日內，向本院提出抗告狀（應附繕本）。
                                        書記官  莊  淑  茹
中　　　華　　　民　　　國　　九十三　　年　　 十一 　　月　　　八　　　日
